【裁判字號】    99,交聲,225
【裁判日期】    990113
【裁判案由】    聲明異議
【裁判全文】
臺灣臺中地方法院交通事件裁定        99年度交聲字第225 號
原處分機關  交通部公路總局臺中區監理所
異  議  人
即受處分人  甲○○
上列受處分人因違反道路交通管理處罰條例案件，對於交通部公
路總局臺中區監理所民國九十八年十二月十六日所為之裁決（中
監違字第裁六０─ＺＧＢ０九０三五三號裁決書），聲明異議，
本院裁定如下：
    主    文
異議駁回。
    理    由
一、原處分機關略以：異議人即受處分人甲○○（下稱受處分人
    ），其所有車號ＵＪ－一０八一號自用一般小客車，於民國
    九十八年十月一日十四時五十二分許，行經國道三號高速公
    路南向二四八．七公里處，因駕駛人「速限一一０公里，經
    雷達（射）測定行速一三一公里，超速二十一公里」之違規
    ，為內政部警政署國道公路警察局第七警察隊名間分隊員警
    以公警局交字第ＺＧＢ０九０三五三號舉發違反道路交通管
    理事件通知單逕行舉發。嗣受處分人依指定應到案日期前到
    案提出申訴，經原舉發機關函覆本案仍有不服，原處分機關
    遂於九十八年十二月十六日以中監違字第裁六０─ＺＧＢ０
    九０三五三號裁決書，依道路交通管理處罰條例第三十三條
    第一項第一款之規定，裁處受處分人罰鍰新臺幣（下同）三
    千五百元整，並依第六十三條記違規點數一點，逾期則依裁
    決書處罰主文規定裁處。
二、受處分人聲明異議意旨略以：根據罰單上的照片所拍攝的地
    點非常不合乎邏輯，被拍攝地點為國道三號二四八‧七公里
    ，而拍攝之器材距離被拍攝點一一二‧七公尺（二四八‧七
    公里扣除一一七‧七公尺為二四八‧五八七三公里處），本
    人實地勘查此處三次，確認被拍攝地點正在大橋上面，根本
    無法架設任何拍攝器材，若是確定此張照片是從後方他車內
    所拍攝，請注意「同速率車子行駛中，沒有相對速度」，該
    照片究竟如何取得有疑義云云。
三、按汽車行駛高速公路，應依速限標誌指示，高速公路及快速
    公路交通管制規則第五條第一項前段定有明文；又汽車行駛
    於高速公路，行車速度超過規定之最高速限者，處汽車駕駛
    人三千元以上六千元以下罰鍰，道路交通管理處罰條例第三
    十三條第一項第一款定有明文。再汽車駕駛人有違反道路交
    通管理處罰條例第三十三條第一項規定者，除依原條款處罰
    鍰外，並予記違規點數一點，道路交通管理處罰條例第六十
    三條第一項第一款亦定有明文。
四、經查，受處分人所有車號ＵＪ－一０八一號自用一般小客車
    ，於九十八年十月一日十四時五十二分許，行經國道三號高
    速公路南向二四八．七公里處，行車速限為時速一百一十公
    里之路段，經測速以時速一三一公里之速度超速行駛，超速
    二十一公里等情，有內政部警政署國道公路警察局舉發違反
    道路交通管理事件通知單、採證照片及交通部公路總局臺中
    區○○○○○道路交通管理事件裁決書影本各一紙在卷可稽
    。又據原舉發單位內政部警政署國道公路警察局第七警察隊
    九十八年十一月三十日公警七交字第０九八０七七二八０四
    號函說明：「二、查高速、快速公路交通管制規則第五條：
    『汽車行駛高速公路應依速限標誌指示。…』訂有明文，本
    案查據測照人員稱：執行測速照相時，均依儀器操作執行（
    雷射槍測速照相儀器正常），經查閱採證照片（相片清楚）
    ，依事實認定，並復查詢電腦車籍資料，該車廠牌、顏色均
    相符，超速違規屬實。三、本案查據執勤人員稱：渠於九十
    八年十月一日依勤務分配表編排，在高速公路路權範圍內，
    於國道三號南向二四八‧七公里處執行移動式測速照相，前
    方二四七‧五公里處南向均設有「前有測速照相」告示牌一
    面，測照地點業均報奉核准在案，分隊執勤人員依規定執行
    ，並無違反規定。四、另查雷射槍測速照相儀係執勤人員經
    由測速器之瞄準鏡對準目標（單一車輛）扣發射板機即可精
    確測出所瞄準目標之速度，系統將攝取車輛之影像，所拍攝
    照片均輸入電腦雷射槍測速照相軟體內，行速數據、測距、
    車輛影像、十字絲、並顯示其牌照列印輸出，採證照片（照
    片中均顯示日期、時間、執行分隊、執勤人員姓名、速限、
    行速、測距、地點、雷射槍測速器器號）內容完整，準確度
    無疑，僅此敘明。」等情，有該書函及雷射測速儀檢定合格
    證書影本各一份附卷可稽。又本件舉發違規超速所使用之雷
    射槍測速儀器，業由經濟部標準檢驗局於九十八年六月二十
    三日檢定合格並發給檢定合格證書，有效期限至九十九年六
    月三十日，亦有雷射測速儀檢驗合格證書一份在卷可考，而
    本件舉發日期為九十八年十月一日既尚在前開檢定合格證書
    之有效期間內，該儀器之運作功能當屬正常，是以員警依該
    雷達測速照相儀器固有性能所測得之車速數據，自足作為舉
    發受處分人超速違規之具體依憑，而當足採信。又本件雷射
    測速槍與受處分人違規車輛之測距為一一二．七公尺，並未
    超過人之肉眼及雷射槍測速之工作範圍，則內政部警政署國
    道公路警察局第七警察隊所為上開函覆說明，自屬合乎常理
    ，而當足採信。況當場施測之員警與受處分人互不相識且無
    怨隙，就本件卷存證據資料以觀，亦無任何積極證據足以證
    明執勤員警所為上開舉發係屬虛偽不實。準此，受處分人所
    有之上開自小客車確有於上揭時、地行車速度超過最高時速
    之違規情事無訛。受處分人固不否認有於上揭時間行經該處
    之事實，惟以前揭情詞置辯，然雷射測速槍之使用方式，係
    由執勤員警人工操作，先以手持該雷射測速槍，目測可能超
    速之車輛，再開機進行雷射測速．並非固定於特定位置，亦
    無須置身於受處分人之後車內追蹤拍攝，受處分人尚難再執
    以「拍攝地點正在大橋上面，其上無法架設任何拍攝器材」
    、「同速率車子行駛中，沒有相對速度」云云為抗辯，受處
    分人所辯，要屬卸責之詞，並不足採，是本件員警依規定逕
    行製單舉發，即無違誤。
五、綜上所述，本件並無任何證據足資證明執勤警員有捏造、違
    法取締之情事，則執勤警員本其維護交通秩序、安全職責，
    並以科學儀器所為之當場舉發，其所為之上揭舉發，應無違
    失之處。而受處分人復無法提出任何對其有利之積極證據供
    本院參酌，其否認違規之情，自不足採。原處分機關依道路
    交通管理處罰條例第三十三條第一項第一款規定，裁處罰鍰
    三千五百元，並依第六十三條記違規點數一點，核無違誤。
    本件聲明異議為無理由，應予駁回。
六、據上論斷，應依道路交通管理處罰條例第八十七條第二項，
    道路交通案件處理辦法第十九條規定，裁定如主文。
中    華    民    國    99    年    1     月    13    日
                  交通法庭  法  官  王世華
以上正本證明與原本無異。
如不服本裁定應於送達後五日內向本院提出抗告狀 (應附繕本)
並敘述抗告之理由。
                            書記官  蕭訓慧
中    華    民    國    99    年    1     月    13    日

司法院資訊處製作；財團法人民間司法改革基金會備份。
